# 跨域会计处理界限

提问人：秦家小菜 时间：2016-11-17 11:33:40
陈版主 关于《计学撮要 2015 》 47 页非一揽子交易分步实现同一控制下企业合并中综合收益和其他权益变动会计处理。 您写的是“合并日之前持有的股权投资，因采用权益法核算或金融工具确认和计量准则核算而确认的其他综合收益，暂不进行会计处理，直至处置该项投资时采用与被投资单位直接处置相关资产或负债相同基础进行会计处理；因采用权益法核算而确认的被投资单位净资产中除净损益、其他综合收益和利润分配以外的所有者权益其他变动，暂不进行会计处理，直至处置该项投资时转入当期损。其中，处置后的剩余股权根据本准则采用成本法或权益法核算的，其他综合收益和其他所有者权益应按比例结转，处置后的剩余股权改按金融工具确认和计量准则进行会计处理的，其他综合收益和其他所有者权益应全部结转。”
我想知道为什么是暂不处理，我理解的是在合并方的合并报表中：都应当转为当期损益，因为他们是从三无或者重大影响/共同控制转为了控制，所以跨越界限了那么当然要转入当期损益 在合并方的个别报表中如果科目变了比如从可供转为长投，那么当然要转

回答人：chenyiwei
这个问题是在官方制定准则时，将个别报表层面的“跨界”界定为核算科目的变化。 至于该界定背后的考量，可以从准则单行本中的“修订说明”中看出一点端倪。单行本第 76 页提到：“......但是，这种处理方法不适合应用在个别财务报表中，理由是，个别财务报表的损益是公司利润的基础，一次性确认大量未实现的、没有现金流支持的损益，不符合实际情况，也会给企业带来后续利润分配的压力”。